【裁判字號】    98,交聲,896
【裁判日期】    980430
【裁判案由】    交管條例聲異
【裁判全文】
臺灣板橋地方法院交通事件裁定         98年度交聲字第893號
                                     98年度交聲字第894號
                                     98年度交聲字第895號
                                     98年度交聲字第896號
原處分機關  交通部公路總局臺北區監理所板橋監理站
受處分人即
異  議  人  甲○○
上列異議人因不服交通部公路總局臺北區監理所板橋監理站於民
國98年4 月8 日所為板監裁字裁41-CG0000000號、裁41-CG00000
00號、裁41-CG0000000號、裁41-CG0000000號違反道路交通管理
事件裁決書所為處分，經聲明異議，本院裁定如下：
    主  文
異議均駁回。
    理  由
一、原處分意旨略以：受處分人即異議人甲○○所有之車牌號碼
    K2T-133 號重型機車，分別於民國98年1 月7 日16時51分許
    、98年1 月8 日13時15分許、98年1 月10日15時43分許、98
    年1 月12日16時51分許，由姓名年籍不詳之人騎乘行經臺北
    縣新莊市○○路民富陸橋，經臺北縣政府警察局逕行舉發「
    不遵守道路交通標線之指示（紅燈超越停止線）」之違規，
    爰依道路交通管理處罰條例第60條第2 項第3 款之規定，各
    處異議人罰鍰新臺幣（下同）900 元。
二、異議意旨略以：臺北縣新莊市○○路民富陸橋路段，並無二
    段式轉彎標示路標，且另一方入口也是單向進入，該路口標
    示不明確，致伊於同一個月內收到6 張罰單，完全無改正機
    會，故不服原處分，聲明異議，請求撤銷原處分云云。
三、按汽車駕駛人，駕駛汽車不遵守道路交通標誌、標線、號誌
    之指示者，而本章各條無處罰之規定者，處新臺幣900 元以
    上1,800 元以下罰鍰；又停止線，係用以指示行駛車輛停止
    之界限，車輛停止時，其前懸部分不得伸越該線；車輛面對
    圓形紅燈表示禁止通行，不得超越停止線或進入路口，道路
    交通管理處罰條例第60條第2 項第3 款及道路交通標誌標線
    號誌設置規則第170 條第1 項、第206 條第5 款第1 目分別
    定有明文。又道路交通管理處罰條例所稱之「汽車」，係包
    括「機器腳踏車」在內，道路交通管理處罰條例第3 條第 8
    款亦規定甚明。
四、查異議人於98年4 月8 日收受本案原處分機關裁決書，於同
    年月8 日向原處分單位提出聲明異議狀，陳明其並無不遵守
    道路交通標線之指示之違規行為，顯然其意在對上開裁決內
    容聲明不服，故異議人雖因不諳法律，致誤向原處分機關提
    出上開聲明異議狀，仍應視為係向本院提出聲明異議，故認
    其聲明異議未逾期，合先敘明。
五、經查：
（一）異議人所有之車號K2T-133號重型機車，分別於98年1 月7
      日16時51分許、98年1 月8 日13時15分許、98年1 月10日
      15時43分許、98年1 月12日16時51分許，行經臺北縣新莊
      市○○路民富陸橋時，在交通號誌顯示為紅燈45秒3 、31
      秒4 、12秒8 、40秒1 後，仍超越停止線行駛之情，有臺
      北縣警察局北縣警交大字第CG0000 000號、第CG0000000
      號、第CG0000000 號、第CG0000000 號舉發違反道路交通
      管理事件通知單各1 紙及上開舉發照片共4 幀附卷可稽，
      堪信異議人所有之車輛，行經上開地點，於紅燈亮起後12
      秒以上方超越道路停止線，顯無不能煞停之情形，故異議
      人所有之上開車輛確有不遵守道路交通線指示（紅燈超越
      停止線）之違規情事，應堪認定。
（二）異議人雖辯稱：該路段並無二段式轉彎標示路標，且另一
      方入口也是單向進入，標示不明確云云，然依前揭法規規
      定，交通號誌顯示為紅燈時，無論直行、左轉或右轉，均
      禁止超越停止線續為行駛，故異議人於上揭路段欲左轉，
      須待交通號誌轉變為綠燈後方得為之，而與上揭路口有無
      二段式左轉標示牌及另一方路口是否單向進入等情無關，
      故異議人以前情置辯，顯係卸責之詞，不足採信。
（三）按違反本條例之行為，自行為成立之日起；行為有連續或
      繼續之狀態者，自行為終了之日起，逾3 個月不得舉發。
      道路交通管理處罰條例第90條定有明文。因此舉發機關將
      於98年2 月間，寄發前揭於98年1 月7 日16時51分許、98
      年1 月8 日13時15分許、98年1 月10日15時43分許、98年
      1 月12日16時51分許之違規通知單，未逾舉發時效，並無
      違反法律規定。末按數行為違反同一或不同行政法上義務
      之規定者，分別處罰之，行政罰法第25條亦有明文。故舉
      發機關針對異議人數次違規行為所為分別舉發，原處分機
      關再針對各該違規行為，一一裁處罰鍰，自無違反比例原
      則及一罪數罰之處，故異議人陳稱：於其同1個月內收到6
      張罰單，完全無改正機會云云，亦不可採。
六、綜上，異議人所有之車輛於前述時間、地點，分別有不遵守
    道路交通標線之指示（紅燈超越停止線）之交通違規事實已
    臻明確，從而，原處分機關依道路交通管理處罰條例第60條
    第2 項第3 款之規定，分別裁處異議人罰鍰900 元，於法並
    無何違誤或不當之處。本件異議為無理由，應予駁回。
據上論斷，應依道路交通案件處理辦法第19條，裁定如主文。
中    華    民    國    98    年    4     月    30    日
                        交通法庭法  官  俞秀美
以上正本證明與原本無異。
如對本裁定不服，應於送達後5日內，向本院提出抗告狀（應抄
附繕本）。
                                書記官  謝怡貞
中    華    民    國    98    年    4     月    30    日


司法院資訊處製作；財團法人民間司法改革基金會備份。
